【裁判字號】    95,上易,813
【裁判日期】    950502
【裁判案由】    竊盜
【裁判全文】
臺灣高等法院刑事判決                 95年度上易字第813號
上  訴  人  臺灣臺北地方法院檢察署檢察官
被      告  丁○○
                      號3樓
上列上訴人因被告竊盜案件，不服臺灣臺北地方法院95年度訴字
第46 8號，中華民國95年3月30日第一審判決（起訴案號：臺灣
臺北地方法院檢察署95年度偵字第3032號），提起上訴，本院判
決如下：
    主  文
上訴駁回。
    理  由
一、公訴意旨略以：被告丁○○基於意圖為自己不法所有之概括
    犯意，而有下列竊盜犯行：
    (一)民國九十四年十一月十五日中午十二時五十分許，在台北
      市中山區○○○路○段三十三號前，見丙○○所有車號五
      Ｃ─九五六五號自小客車車門未鎖，乃徒手開啟車門，竊
      取車內小型震動機二部，得手後，出售予台北縣三重市重
      新橋下跳蚤市場不知情之人，變現花用。
    (二)九十五年一月二十日凌晨某時，在台北市中山區○○○路
      ○段四十五巷三十一號前，以自備足供兇器使用之螺絲起
      子，破壞甲○○所有車號五Ｆ─０一二三號自小客車左後
      車窗，竊取車內放置之電鑽、火藥槍及真空機各一台，得
      手後，出售予台北縣三重市重新橋下跳蚤市場不知情之人
      ，變現花用。
    (三)九十五年一月二十二日下午一時許，在台北縣三重市○○
      路○段七巷一號前，竊取乙○○所使用之車號ＧＺ５─二
      七一號重機車一部，得手後供己騎用。
    因認被告所為，係涉犯刑法第三百二十一條第一項第三款之
    連續加重竊盜罪嫌等語（被告另涉加重準強盜、脫逃、行使
    偽造私文書罪嫌部分，由原審另行審結）。
二、按同一案件繫屬於有管轄權之數法院者，由繫屬在先之法院
    審判之，而繫屬在後之法院不得為審判，應諭知不受理之判
    決，並得不經言詞辯論為之，刑事訴訟法第八條、第三百零
    三條第七款、第三百零七條分別定有明文。此項訴訟法上所
    謂一事不再理之原則，關於實質上一罪或裁判上一罪，均有
    其適用，有最高法院六十年臺非字第七十七號判例可資參照
    。
三、查被告前於九十四年十月六日中午十二時許、下午一時許，
    及同年月十八日晚上十時四十分許，先後在台北市○○街、
    台北縣中和市、桃園縣桃園市○○街等地，分別竊取他人工
    程車內之財物、機車及車內財物、汽車內之財物（未遂）等
    情，經臺灣桃園地方法院檢察署檢察官於九十四年十一月九
    日，以九十四年度偵字第一九二九三號提起公訴，並於九十
    四年十二月十五日繫屬於臺灣桃園地方法院，以九十四年度
    易字一五五三號案件審理，全案尚未確定等情，有本院被告
    前案紀錄表、臺灣桃園地方法院檢察署檢察官九十四年度偵
    字第一九二九三號起訴書在卷可稽，核與本件前述犯行間，
    具有時間緊接，手法相同，所犯係基本構成要件相同之罪之
    情形，顯係基於概括犯意反覆為之，為連續犯，而具有裁判
    上一罪關係。而本件係於九十五年三月二十三日始行起訴，
    有台灣台北地方法院檢察署檢察官九十五年度偵字第三０三
    二號起訴書卷可稽，堪認本案繫屬在後。原審因而不經言詞
    辯論，逕為諭知不受理之判決，尚無違誤。
四、檢察官上訴意旨雖以：被告就第一項(一)、(三)犯嫌，已於偵查
    庭供承係臨時起意，足見被告每次竊盜，均係臨時起意等語
    ，而認與繫屬在前之另案無裁判上一罪關係，原審為不受理
    判決，即應撤銷等語。惟被告於本院供稱其原有竊盜之意，
    僅目標未定，俟目標確定後，始臨時起意偷竊（見本院九十
    五年五月一日筆錄），是其所謂臨時起意，實指隨機確定目
    標，再行偷竊之意，準此，則其前後二案各次竊盜犯行，係
    基於概括犯意無訛，檢察官執其在偵查庭所為臨時起意之供
    述，認前後二案，不具裁判上一罪關係，而以原審為不受理
    判決為不當，提起上訴，即無理由，應予駁回。
據上論斷，應依刑事訴訟法第三百六十八條、第三百七十二條，
判決如主文。
中    華    民    國    九十五    年  五  月    二    日
                  刑事第十三庭審判長法  官  曾德水
                                    法  官  廖紋妤
                                    法  官  范清銘
以上正本證明與原本無異。
不得上訴。
                                    書記官  吳金來
中    華    民    國    95    年    5     月    2     日


司法院資訊處製作；財團法人民間司法改革基金會備份。
